臺灣高雄地方法院刑事判決　　　　　　　95年度易字第2107號
公　訴　人　臺灣高雄地方法院檢察署檢察官
被　　　告　乙○○
　　　　　　　　　　（另案於臺灣高雄看守所羈押中）
上列被告因竊盜案件，經檢察官提起公訴（95年度偵字第29517
號），本院判決如下：
    主  文
乙○○結夥三人以上竊盜，累犯，處有期徒刑玖月。
    事  實
一、乙○○前因違反懲治盜匪條例、偽造文書等案件，經法院分
    別判處應執行有期徒刑9 年2 月、有期徒刑3 月確定，接續
    執行後，於民國92年3 月6 日假釋，95年2 月12日假釋期滿
    未經撤銷，視為執行完畢。詎仍不知悔改，復與真實姓名年
    籍不詳，綽號「大豬」、「阿咪」之成年男子共3 人基於意
    圖為自己不法所有之犯意聯絡，於95年11月7 日6 時許，一
    起前往位於高雄市○○區○○街61號之「海景大飯店」，竊
    取海景大飯店股份有限公司所有之冷氣壓縮機3 台，得手後
    欲駕車離開之際，為警當場查獲，「大豬」、「阿咪」則趁
    隙逃逸。
二、案經高雄市政府警察局鹽埕分局移請臺灣高雄地方法院檢察
    署檢察官偵查起訴。
    理  由
一、訊據被告乙○○固坦承於上開時、地搬走冷氣壓縮機3 台之
    事實，惟矢口否認有何竊盜犯行，辯稱：因為伊需要冷氣壓
    縮機，友人「小強」說他和海景大飯店的老闆認識，伊可以
    去那裡載壓縮機，再以1 台新臺幣（下同）500 元之價格向
    老闆購買，所以伊才和「大豬」、「阿咪」一起去載壓縮機
    云云。經查，被告自承曾於上開時、地與另2 名真實姓名年
    籍不詳，綽號分別為「大豬」、「阿咪」之成年男子共同搬
    走海景大飯店內冷氣壓縮機3 台等語，核與證人即海景大飯
    店管理人員丙○○○於本院審理時證述之情節相符，並有贓
    物認領保管單1 份、查獲照片2 張在卷可稽（上開贓物認領
    保管單，係被告以外之人於審判外之書面陳述，而公訴人及
    被告就上開書面陳述，均於審判程序同意作為證據〈見本院
    96年3 月28日審判筆錄〉，本院審酌該書面陳述作成之情形
    尚屬正常，並無何不當之情形，且與待證事實相關，認適當
    作為證據，故上開書面陳述依刑事訴訟法第159 條之5 第1
    項規定，具有證據能力），堪認屬實。至被告雖矢口否認有
    竊盜犯行，並以前詞置辯，惟證人丙○○○已於本院審理時
    證稱：海景大飯店已經停止營業約10年，由伊負責管理，於
    95年11月7 日之前，飯店負責人並未通知伊會有人去飯店搬
    冷氣壓縮機等語（見本院96年3 月28日審判筆錄），而被告
    就搬走上開壓縮機是否需支付對價乙節，先於95年11月7 日
    檢察官偵訊時供稱：是「強仔」叫伊去載（冷氣壓縮機），
    沒有代價云云（見偵卷第14頁），再於本院準備程序時改稱
    ：是綽號「小強」的友人叫伊去載壓縮機，「小強」會跟飯
    店老闆說讓伊用1 個500 元的價錢買那些壓縮機云云（見本
    院95年12月29日準備程序筆錄），所述前後不一，再參以被
    告迄今仍無法提出「小強」之真實姓名、年籍或聯絡電話、
    地址等資料，是否確有「小強」此人之存在實有可疑等情，
    足認被告上開所辯僅屬事後卸責之詞，不足採信，被告係基
    於意圖為自己不法所有之犯意，未徵得海景大飯店股份有限
    公司之同意，即與「大豬」、「阿咪」共同前往竊取上開冷
    氣壓縮機無疑，本件事證明確，被告上開犯行已堪認定。
二、核被告所為，係犯刑法第321 條第1 項第4 款結夥3 人以上
    竊盜罪。公訴意旨雖認被告所為涉犯刑法第320 條第1 項普
    通竊盜罪，惟被告係與另2 名綽號「大豬」、「阿咪」之成
    年男子一起前往海景大飯店，共同竊取本件冷氣壓縮機，已
    如前述，其所為應係犯刑法第321 條第1 項第4 款結夥3 人
    以上竊盜罪，公訴意旨認被告係犯普通竊盜罪，尚有未合，
    然其基本事實同一，本院自應予以審理，並變更起訴法條。
    被告與「大豬」、「阿咪」等人間，就上開犯行有犯意聯絡
    及行為分擔，皆為共同正犯。被告曾有如犯罪事實欄所示之
    論罪科刑前科，此有臺灣高等法院被告前案紀錄表1 紙在卷
    可考，其於有期徒刑執行完畢後5 年內，故意再犯本件有期
    徒刑以上之罪，應依刑法第47條第1 項規定論以累犯，並依
    法加重其刑。爰審酌被告正值青壯，不思以正當方法賺取財
    物，竟貪圖小利行竊，破壞他人對財產權之支配，行為實有
    不當，惟念其竊得之物均已為警查獲而發還被害人，及其犯
    罪動機、目的、手段等一切情狀，量處如主文所示之刑。
據上論斷，應依刑事訴訟法第299 條第1 項前段、第300 條，刑
法第28條、第321 條第1 項第4 款、第47條第1 項，判決如主文
。
本案經檢察官甲○○到庭執行職務。
中　　華　　民　　國　　96　　年　　4 　　月　　11　　日
                刑事第二庭    審判長法　官  邱永貴
                                    法　官  李昆南
                                    法  官  楊筑婷
以上正本證明與原本無異。
如不服本判決，應於收受送達後10日內向本院提出上訴書狀。
中　　華　　民　　國　　96　　年　　4 　　月　　11　　日
　　　　　　　　　　　　 　　       書記官　林靜慧
附錄本案論罪科刑法條：
中華民國刑法第321條
犯竊盜罪而有左列情形之一者，處6 月以上、5 年以下有期徒刑
：
一  於夜間侵入住宅或有人居住之建築物、船艦或隱匿其內而犯
    之者。
二  毀越門扇、牆垣或其他安全設備而犯之者。
三  攜帶兇器而犯之者。
四  結夥三人以上而犯之者。
五  乘火災、水災或其他災害之際而犯之者。
六  在車站或埠頭而犯之者。
前項之未遂犯罰之。
